臺灣彰化地方法院刑事判決　　　　　　　96年度易字第1151號
公　訴　人　臺灣彰化地方法院檢察署檢察官
被　　　告　丙○○
　　　　　　甲○○
上列被告因竊盜案件，經檢察官聲請簡易判決處刑（96年度偵字
第4159號、第4364號），本院彰化簡易庭認不宜以簡易判決處刑
，簽移由本院刑事庭改依通常程序審理（96年度彰簡字第542號
），本院依簡式審判程序判決如下：
    主  文
丙○○竊盜，累犯，處有期徒刑捌月，減為有期徒刑肆月；又竊
盜，累犯，處有期徒刑肆月，減為有期徒刑貳月；又竊盜，累犯
，處有期徒刑肆月，減為有期徒刑貳月；又共同竊盜，累犯，處
有期徒刑陸月，減為有期徒刑月，扣案之鑰匙壹支沒收。應執
行有期徒刑拾月，扣案之鑰匙壹支沒收。
甲○○共同竊盜，累犯，處有期徒刑陸月，如易科罰金，以新臺
幣壹仟元折算壹日，減為有期徒刑月，如易科罰金，以新臺幣
壹仟元折算壹日，扣案之鑰匙壹支沒收。
    事  實
一、丙○○前曾於民國92年間，因違反職役職責案，經國防部中
    部地方軍事法院以92年度台審字第146號判決判處有期徒刑8
    月確定；再因毒品案件，經國防部高等軍事法院高雄分院以
    92年度高審字第90號判決判處有期徒刑6月確定，2案接續執
    行，於93年12月1日執行完畢。甲○○前於94年間因竊盜案
    件，經本院以94年度彰簡字第724號判處有期徒刑2月確定，
    於95年2月20日易科罰金執行完畢。詎渠等均猶不知悔改，
    仍為下列竊盜行為：（一）丙○○意圖為自己不法之所有，
    於96年3月底某日，在彰化縣彰化市○○路169號前，以家中
    所有之堆高機竊取日卯實業股份有限公司所有之鐵製熔爐1
    個（重約1.3公噸），得手後售予不知情之笠鑫資源回收廠
    ，得款新臺幣（下同）1萬餘元供己花用；（二）丙○○另
    意圖為自己不法之所有，於96年4月11日17時許，在彰化縣
    和美鎮○○路○段467巷14號前，竊取乙○○所有之鐵製水溝
    蓋1個，得手後以車號J7N-901號機車載運離去；（三）丙○○復意圖為自己不法之所有，於96年4月11日17時20分許，
    在彰化縣和美鎮○○路○段33巷1號前，竊取彰化縣和美鎮公
    所所有之鐵製水溝蓋1塊，並連同前揭已竊得之水溝蓋，以
    上開機車載運離開，並將該2塊水溝蓋售予不知情之笠鑫資
    源回收廠，得款共992元供己花用；（四）甲○○於96年4月
    13日17時30分許騎乘上開機車搭載丙○○，行至彰化縣員林
    鎮○○路與博愛路口，竟共同基於意圖為自己不法所有之犯
    意聯絡，由甲○○以自備之機車鑰匙，打開車號G38-818號
    機車置物箱，竊取戊○○所有之皮包1個（內有現金250元及
    戊○○所有之汽車及機車駕駛執照），得手後將現金朋分花
    用，證件則丟棄於莒光陸橋下空地，當場為路人魏田樵發現
    並報警處理，而為警循線查獲上情，並扣得甲○○所有供行
    竊所用之機車鑰匙1支。
二、案經彰化縣警察局員林分局及和美分局報告臺灣彰化地方法
    院檢察署檢察官偵查起訴。
    理  由
一、本件被告丙○○、甲○○所犯均係死刑、無期徒刑、最輕本
    刑為3年以上有期徒刑以外之罪，其於準備程序就前揭被訴
    事實為有罪之陳述，經受命法官告知簡式審判程序之旨，並
    聽取其與公訴人之意見後，本院認無不得或不宜改依簡式審
    判程序進行之處，爰依刑事訴訟法第273條之1第1項、第284
    條之1，裁定本案由受命法官獨任進行簡式審判程序，合先
    敘明。
二、訊據被告丙○○、甲○○對於上開事實坦承不諱，並經證人
    日卯實業股份有限公司員工己○○、乙○○、和美鎮公所員
    工丁○○、戊○○於警詢中證述明確，且有證人即笠鑫資源
    回收廠員工柳育君證述收購丙○○變賣物品之情節相符，並
    有贓物認領保管單2紙、監視錄影翻拍照片及現場查證照片
    共35張在卷可資佐證，另有機車鑰匙1支扣案可佐，足徵被
    告2 人之任意性自白確與事實相符，可以採信。本案事證明
    確，被告2人之犯行均堪認定，應予依法論科。
三、核被告丙○○、甲○○所為，均係犯刑法第320條第1項之竊
    盜罪。被告丙○○、甲○○就上開事實欄一（四）之犯行，
    有犯意聯絡及行為分擔，為共同正犯。被告丙○○所犯上開
    4罪，犯意各別，應予分論併罰。被告丙○○、甲○○有如
    事實欄所述前科及執行紀錄，有臺灣彰化地方法院檢察署刑
    案資料查註紀錄表、臺灣高等法院被告前案紀錄表各2份在
    卷可考，渠等於5年以內故意再犯本件有期徒刑以上之罪，
    均為累犯，應各依刑法第47條第1項之規定加重其刑。爰審
    酌被告2人素行非佳，且均正值青壯之年，不思循正當途徑
    獲取所需，任意竊取他人財物，侵害他人權益非微，惟考量
    被告2人行竊之手段，所得財物之價值，及犯後坦承犯行，
    態度尚屬良好等一切情狀，分別量處如主文所示之刑，並就
    被告甲○○部分諭知易科罰金之折算標準。又被告2人犯罪
    時間係在96年4月24日以前，所犯悉符合中華民國96年罪犯
    減刑條例規定之減刑條件，應各依同條例第2條第1項第3款
    ，分別予以減刑如主文所示，並就被告丙○○部分合併定其
    應執行之刑，被告甲○○部分諭知易科罰金之折算標準，以
    示懲儆。至被告丙○○所犯上開4罪減刑後，雖分別未逾有
    期徒刑6月，但合併定其應執行之刑已逾有期徒刑6月，依刑
    法第41條第2項規定，均不諭知易科罰金之折算標準，附此
    敘明。又共同正犯因相互間利用他人之行為，以遂行其犯意
    之實現，本於責任共同之原則，有關沒收部分，對於共犯間
    供犯罪所用之物，自均應為沒收之諭知（最高法院91年度臺
    上字第5583號判決要旨參照），是本件扣案之鑰匙1支，為
    被告甲○○所有供犯事實欄一（四）之罪所用之物，業據被
    告甲○○陳明在卷，爰各依刑法第38條第1項第2款併予宣告
    沒收。
據上論斷，應依刑事訴訟法第273條之1第1項、第299條第1項前
段，刑法第28條、第320條第1項、第47條第1項、第41條第1項前
段、第38條第1項第2款、第51條第5款，刑法施行法第1條之1，
中華民國96年罪犯減刑條例第2條第1項第3款、第7條、第9條，
判決如主文。
本案經檢察官郭玄義到庭執行職務。
中　　華　　民　　國　　96　　年　　8 　　月　　23　　日
                  刑事第二庭          法  官  尚安雅
以上正本證明與原本無異。
如不服本判決，應於判決送達後10日內，向本院提出上訴書狀，
上訴書狀應「敘述具體上訴理由」，並按他造當事人之人數附繕
本。「切勿逕送上級法院」。
告訴人或被害人對於判決如有不服具備理由請求檢察官上訴者，
其上訴期間之計算係以檢察官收受判決正本之日期為準。
中　　華　　民　　國　　96　　年　　8 　　月　　28　　日
                                      書記官  陳佳宏
附錄本案論罪科刑法條全文：
中華民國刑法第320條
（普通竊盜罪、竊佔罪）
意圖為自己或第三人不法之所有，而竊取他人之動產者，為竊盜
罪，處 5 年以下有期徒刑、拘役或 5 百元以下罰金。
意圖為自己或第三人不法之利益，而竊佔他人之不動產者，依前
項之規定處斷。
前二項之未遂犯罰之。
